【裁判字號】    95,交聲,196
【裁判日期】    951130
【裁判案由】    違反道路交通管理處罰條例聲明異議
【裁判全文】
臺灣士林地方法院交通事件裁定         95年度交聲字第196號
原處分機關  臺北市交通事件裁決所
異議人即    甲○○
受處分人
上列異議人即受處分人因違反道路交通管理處罰條例案件，對於
臺北市交通事件裁決所95年3 月8 日所為之處分（原處分案號：
北市裁二字第裁22-AEB755490號），聲明異議，本院裁定如下：
    主  文
異議駁回。
    理  由
一、按行車時汽車駕駛人及前座乘客均應繫妥安全帶，道路交通
    安全規則第89條第1 項第5 款定有明文，次按汽車行駛於道
    路上，其汽車駕駛人或前座乘客未繫安全帶者，處駕駛人新
    臺幣（下同）1,500 元罰鍰，道路交通管理處罰條例第31條
    第1 項前段亦有明文規定。
二、原處分意旨略以：異議人駕駛7C-6681 號小客車於民國95年
    1 月12日8 時50分許，行經臺北市○○路，汽車行駛於道路
    上，其汽車駕駛人未繫安全帶，被臺北市政府警察局松山分
    局員警舉發，依道路交通管理處罰條例第31條第1 項規定，
    處罰鍰1,500 元整。
三、聲明異議意旨略以：臺北市政府警察局松山分局以函覆稱伊
    於95年1 月12日駕駛7C-6681 號小客車，從臺北市○○路9
    號行駛至臺北市○○○路之交叉路口停等紅燈時，未依規定
    繫上安全帶，經該分局執勤員警當場依法攔停等語，並非事
    實，蓋真相為員警敲伊車窗時，伊已繫上安全帶，員警詢問
    伊剛才是否未繫安全帶，伊答稱剛才因右前座旁之照後鏡遭
    機車撞歪，伊為調整照後鏡方解開安全帶，於調整後旋即繫
    上安全帶等語，但員警不予理會，執意要開單告發，伊認本
    次未繫安全帶有正當原因，且伊僅短暫解開安全帶，員警亦
    於伊繫回安全帶後，才敲車窗詢問伊，非當場舉發，伊不服
    原處分，爰依法聲明異議，請求撤銷原處分。
四、異議人於本院訊問時，亦以上情置辯，並提出其用以調整後
    照鏡之鐵製睫毛夾相片為證，然查：異議人於前揭時地駕駛
    汽車未繫安全帶之違規情事，業據證人即目睹異議人違規駕
    駛汽車繼而開單告發異議人之員警乙○○到庭證稱：異議人
    係停在內側車道停等紅燈，伊從對向車道騎過來，看到異議
    人未繫安全帶，伊就折回去向異議人敲車窗玻璃，伊告知異
    議人未繫安全帶之違規，異議人答稱其等紅燈，伊有告訴異
    議人，等紅燈仍屬於駕駛中，是伊特別在違規單上註明「等
    待紅燈時，車停於內車道」等字句。伊在舉發違規的時候，
    沒有印象異議人曾稱該車後照鏡被機車騎士撞歪掉，且伊舉
    發時，異議人第1 句話係問伊什麼事，伊告知她未繫安全帶
    ，異議人說她不是在行駛中，她在等紅綠燈，伊有跟異議人
    解釋交通規則，伊從對向車道騎過來，到折回去敲異議人車
    窗玻璃這段期間，伊都未看到異議人伸手調整後視鏡。在駕
    駛座上要伸手去右側調整後視鏡，亦不可能，伊是後來看到
    異議人申訴書時才知其作如此抗辯，但在現場伊未見到亦未
    聽到此事。伊去敲異議人車窗時，異議人安全帶仍未繫上，
    且攔檢異議人的時候，亦未看到異議人手上有東西等語明確
    （見本院95年4 月24日訊問筆錄）。而證人乙○○係臺北市
    政府警察局松山分局警員，亦為目睹異議人前開違規行為之
    人證，其在偽證重典下具結作證，與異議人之間又無何利害
    關係，當不致刻意虛偽證述，依卷存證據資料並無任何積極
    證據足以證明證人上開證詞係屬虛偽，亦無足以令人顯信證
    人證述為不可採之品性證據或前科證據存在，本院自不得僅
    以證人為本件開單告發異議人之員警而全盤抹煞其在訴訟上
    所具有之證人資格及其證言之證明力，是其證言，應堪採信
    。況交通警員掣單舉發違反道路交通管理處罰條例所列之違
    規事實，本質上為行政處分，係公務員基於職務上權力，依
    法就特定之具體事件所為具有公法上效果之單方行政行為，
    基於公務員為公法上行為具有公信力之原則，該行政處分當
    可被推定為真正，則值勤警員本其維護交通秩序、安全職責
    所為之舉發，自應受到合法、正確之推定。從而，異議人雖
    以前揭情詞置辯，然與證人乙○○證言相悖，尚難認為可採
    ，是本件事證明確，異議人確有駕駛汽車行駛於道路上而未
    繫安全帶之違規行為洵堪認定。
五、綜上所述，異議人確有駕駛上開車號汽車於前揭時地行駛於
    道路上未繫安全帶之違規行為，從而原處分機關依道路交通
    管理處罰條例第31條第1 項及違反道路交通管理事件統一裁
    罰基準表之規定裁處受處分人罰鍰1,500 元，核無違誤。本
    件異議為無理由，應予駁回。
據上論斷，應依道路交通案件處理辦法第19條，裁定如主文。
中    華    民    國    95    年    11    月    30    日
                  交通法庭法  官  高雅敏
以上正本證明與原本無異
如不服本裁定應於送達後5日內向本院提出抗告狀
                          書記官  楊哲偉
中    華    民    國    95    年    11    月    30    日


司法院資訊處製作；財團法人民間司法改革基金會備份。
